# 请教陈老师：中外合资变内资，原计提的储备基金和企业发展基金如何处理？

提问人：yuehuawjg 时间：2015-12-17 16:22:34
A公司原为中外合资企业，外方股东占比18%，本年中方股东将其全部收购，A公司变更为内资企业。盈余公积中根据原政策计提的储备基金和企业发展基金是否可以将其转入法定盈余公积或任意盈余公积？如果可以结转，公司是否需要履行内部的决策程序？

回答人：chenyiwei
这个问题没有明确规定。建议在股权转让完成后，由中方股东作出决定（此时已经成为一人有限责任公司，不设置股东会）将其转为法定盈余公积和任意盈余公积即可。